臺灣高等法院臺中分院刑事判決
110年度上訴字第1681號
上  訴  人  臺灣臺中地方檢察署檢察官
被      告  洪趙炘



            陳冠樺



            楊叡哲

                                          

共同指定辯護人  本院公設辯護人郭博益
上列上訴人因被告等毒品危害防制條例等案件，不服臺灣臺中地
方法院108年度訴字第2555號中華民國110年5月31日第一審判決
（起訴案號：臺灣臺中地方檢察署108年度偵字第28683號），提
起上訴，本院判決如下：
    主  文
上訴駁回。
    理  由
一、公訴意旨略以：被告陳冠樺、洪趙炘、楊叡哲係朋友，渠等
    均明知愷他命係毒品危害防制條例第2 條第2 項第3 款所定
    第三級毒品，且為中華民國行政院公告之管制物品管制品項
    及管制方式第1 點第3 款所稱管制進出口物品，不得運輸，
    亦不得私運進口，竟與某真實姓名年籍不詳、綽號「阿狼」
    之成年男子等人所屬運毒集團，共同基於運輸第三級毒品愷
    他命及私運管制物品之犯意聯絡，謀議由該運毒集團之不詳
    成員，透過他人招募運輸毒品之工具人（俗稱：交通、鳥仔
    ）後，再由被告陳冠樺等3 人自運毒集團之不詳成員取得愷
    他命後，將愷他命夾藏在工具人身上，再監督指揮工具人將
    愷他命運輸回臺，謀議既定，先由該集團內之不詳成員，於
    民國107 年2 月間，透過「陳毅庭」、「李境洋」之人招募
    鄭吉宏、張博源(鄭吉宏、張博源2人經本院以108年度上訴
    字第2133號判決各判處有期徒刑2年6月確定)擔任運毒工具
    人後，被告陳冠樺等3 人即於107 年2 月8 日共同自臺灣臺
    中地區出境前往馬來西亞○○，並自運毒集團內之不詳成員處
    取得2 包愷他命後，在馬來西亞○○等候工具人；嗣鄭吉宏、
    張博源於107 年2 月11日自臺灣臺中地區出境至馬來西亞○○
    後，分別投宿在○○「EST HOTEL 」之206 號房及102 號房，
    迄至107 年2 月13日上午某時，綽號「阿狼」之人即指示被
    告陳冠樺、洪趙炘前往鄭吉宏之206 號房，另指示被告陳冠
    樺、楊叡哲前往張博源之102 號房，分別將愷他命1 包綁至
    鄭吉宏、張博源之腰際，以束腹帶纏繞綑綁後，再指示鄭吉
    宏、張博源將愷他命運至臺灣，並由被告陳冠樺等3人負責
    監督。嗣被告陳冠樺等3人與鄭吉宏、張博源分批前往馬來
    西亞○○市機場，於107 年2 月13日12時25分搭乘港龍航空公
    司KA-634號班機自馬來西亞飛往香港轉機，另於同日19時15
    分時，搭乘港龍航空公司KA-494號班機，由鄭吉宏、張博源
    分別夾帶愷他命1 包自香港飛抵臺中市○○區臺中航空站，而
    入境臺灣。迄於同日21時許，鄭吉宏、張博源在機場驗關時
    為警當場查獲，被告陳冠樺等3人得悉上情後，即先行逃離
    現場。經警在張博源身上扣得如附表一所示之物，在鄭吉源
    身上扣得如附表二所示之物，經張博源、鄭吉宏供述如附表
    一編號六、如附表二編號七所示愷他命來源係由被告陳冠樺
    等3 人所提供，因認被告陳冠樺等3 人均係犯毒品危害防制
    條例第4 條第3 項之運輸第三級毒品及懲治走私條例第2 條
    第1 項之私運管制物品進口等罪嫌等語。
二、按犯罪事實應依證據認定之，無證據不得認定犯罪事實；又
    不能證明被告犯罪者，應諭知無罪之判決，刑事訴訟法第
    154條第2項、第301條第1項分別定有明文。又事實之認定，
    應憑證據，如未能發現相當證據，或證據不足以證明，自不
    能以推測或擬制之方法，以為裁判基礎。而認定犯罪事實所
    憑之證據，雖不以直接證據為限，間接證據亦包括在內；然
    而無論直接或間接證據，其為訴訟上之證明，須於通常一般
    之人均不致有所懷疑，而得確信其為真實之程度者，始得據
    為有罪之認定。再者，檢察官對於起訴之犯罪事實，應負提
    出證據及說服之實質舉證責任。倘其所提出之證據，不足為
    被告有罪之積極證明，或其指出證明之方法，無從說服法院
    以形成被告有罪之心證，基於無罪推定之原則，自應為被告
    無罪判決之諭知。另依毒品危害防制條例第17條第1項規定
    ，犯該條例第4條至第8條、第10條或第11條之罪，供出毒品
    來源，因而查獲其他正犯或共犯者，減輕或免除其刑。涉犯
    上開罪名之人如供出毒品之來源，有可能因而獲邀減輕或免
    除其刑之寬典，是運輸毒品者所為毒品來源之證言，係有利
    於己之陳述，其憑信性於通常一般人已有所懷疑，故其陳述
    須無瑕疵可指外，為擔保運輸毒品者關於其毒品來源指證之
    真實性，尤應有足以令人確信其陳述為真實之補強證據，始
    能資為論罪之依據。
三、公訴意旨認被告陳冠樺等3人涉犯上開罪嫌，無非係以被告
    陳冠樺等3人於偵查中之供述、證人張博源、鄭吉宏於調查
    局及偵查中之證述、財政部關務署臺中關107 年2 月13日中
    稽移字第107004、107005號函文、貨物扣押收據及搜索筆錄
    、現場查獲照片、法務部調查局航業調查處張博源及鄭吉宏
    毒品案查獲證物啟封紀錄、搜索扣押筆錄、扣押物品目錄表
    、入出境資訊連結作業資料、張博源扣案手機翻拍照片、法
    務部調查局107 年3 月2 日調科壹字第10723202110 號鑑定
    書、臺灣臺中地方法院107年度訴字第1266號判決等，為其
    主要論據。
四、訊據被告陳冠樺等3人均堅決否認有何上開犯行。被告陳冠
    樺辯稱：我們是去馬來西亞遊玩，我與洪趙炘、楊叡哲及○○
    ○一同前往，我沒有見過張博源、鄭吉宏，我不認識他們等
    語；被告洪趙炘辯稱：我是和陳冠樺、楊叡哲、○○○及另一
    人去馬來西亞遊玩，我不認識張博源、鄭吉宏等語；被告楊
    叡哲辯稱：我是與陳冠樺、洪趙炘及○○○一起去馬來西亞旅
    遊，我們是自由行，我不認識鄭吉宏、張博源等語。經查：
(一)被告陳冠樺等3人均曾於107 年2 月8 日出境前往馬來西亞○
    ○，而張博源、鄭吉宏則分別受「陳毅庭」、「李境洋」等
    人招募加入「阿狼」等成年人所組成運輸毒品集團後，於10
    7 年2 月11日出境前往馬來西亞○○，「阿狼」則於107 年2 
    月13日指示該集團成員分別至張博源、鄭吉宏各自所入住飯
    店房間內，在張博源、鄭吉宏腰際各綑綁如附表一編號六、
    如附表二編號七所示之愷他命，而後被告陳冠樺等3人及張
    博源、鄭吉宏均於前開時間搭乘相同之上開各班機，自馬來
    西亞抵達香港轉機，再自香港抵達臺中國際機場入境臺灣，
    鄭吉宏、張博源於入關時經警員當場查獲其等身上所綑綁愷
    他命，並扣得如附表一、二所示物品，嗣鄭吉宏、張博源2
    人經本院以108年度上訴字第2133號判決各判處有期徒刑2年
    6月確定等節，均為被告陳冠樺等3人所不爭執，且據證人鄭
    吉宏、張博源於調詢、偵訊及原審審判中證述在卷，並有被
    告陳冠樺等3人及鄭吉宏、張博源之入出境查詢資料、上開
    財政部關務署臺中關107 年2 月13日函、貨物扣押收據及搜
    索筆錄、扣押物品照片、掃描結果、法務部調查局航業調查
    處查獲證物啟封紀錄、毒品初步鑑驗報告單、搜索扣押筆錄
    暨附件、扣押物品清單、張博源與「阿狼」及其連絡人間通
    訊軟體對話紀錄擷圖照片、鄭吉宏與「陳毅庭」間通訊軟體
    對話譯文、機票登機證影本、法務部調查局鑑定書及航班座
    位表、臺灣臺中地方法院107年度訴字第1266號判決、本院1
    08年度上訴字第2133號判決等件存卷可查，此部分事實先堪
    認定。
(二)證人張博源於107年2月14日調詢時證稱：「2月13日早上10
    點左右，有2名戴口罩的男子(說中文、均戴眼鏡)向我說要
    幫他們帶東西回臺灣，並要我把衣服拉起將那些物品綁在我
    身上」等語(見偵字第5802號卷第17頁)；於同日檢察官偵訊
    時證稱：「13日早上有人敲門，有2人至我房間說要我把東
    西帶回臺灣，該2人就開始把愷他命綁在我身上。...2個男
    生，他們2人都戴眼鏡、戴口罩、戴手套，餘特徵我不清楚
    。...陳冠樺、楊叡哲我在○○機場吸菸室有看過，他們2人與
    鄭吉宏在一起吸菸，在○○飛回香港飛機上，陳冠樺、楊叡哲
    、洪趙炘是坐在一起的。...(13日早上去你房間在你身上綁
    愷他命是否是洪趙炘、陳冠樺、楊叡哲其中之2人?)我不清
    楚」等語(見偵字第5802號卷第57頁背面至第59頁)；
　　於107年2月26日調詢時證稱：「2月13日上午10點左右，2個
    戴口罩的男子前來敲門，進來後叫我把衣服脫掉，幫我在腰
    部綁上東西...我只看過楊叡哲跟陳冠樺2人，這2人就是在
    馬來西亞飯店幫我綁上東西的人」等語(見偵字第5802號卷
    第72頁、第73頁背面)；於同日檢察官偵訊時證稱：「在機
    場抽菸時，有看到2名男子，跟幫我綁東西的人很相似...(
    有無辦法指出那天幫你綁東西之人為何人?)陳冠樺、楊叡哲
    。...(陳冠樺、楊叡哲是否也有搭乘香港飛回臺中的班機?)
    有，我沒有注意他們2人的位子」等語(見偵字第5802號卷第
    84頁背面)；於107年4月30日檢察官偵訊時證稱：「(你之前
    向檢察官表示2月13日那天，將愷他命綁在你腰際上的人是
    楊叡哲、陳冠樺，是否如此?)是。...楊叡哲、陳冠樺是在
    馬來西亞飯店幫我綁愷他命之人」等語(見偵字第5802號卷
    第125頁)；於原審審判時證稱：我不認識被告陳冠樺等3人
    ，當時在旅館房間內的2人我無法指認是否為被告陳冠樺等3
    人，我只記得2人都有戴口罩，頭髮短短的，剩下沒有辦法
    確定，後來從馬來西亞回到臺灣的過程中，我都沒有見過這
    2人。我在檢察官偵訊時說我在○○機場吸菸室有看到鄭吉宏
    跟別人一起抽菸，但我不確定是誰。我看照片是從部分特徵
    來指認被告，我覺得眼睛部分很像，我現在無法指認被告陳
    冠樺等3人等語(見原審卷一第357至369頁)。證人張博源於1
    07年2月14日檢察官偵訊時，表示其不清楚被告陳冠樺等3人
    為2月13日早上在其身上綁愷他命之其中2人等語；嗣於107
    年2月26日調詢及檢察官偵訊、107年4月30日檢察官偵訊時
    ，卻能證稱其所運輸毒品係由被告陳冠樺、楊叡哲為其綑綁
    等語；至原審審判時，則證稱其無法指認被告陳冠樺等3人
    ，其只是看照片從特徵來指認等語，證人張博源所為之證述
    已有前後不一之瑕疵可指。
(三)證人鄭吉宏於107年2月14日調詢時證稱：「(2月13日)大約9
    時30分左右，又來了2名戴口罩的男子，其中一個凌晨有來
    過...他們隨即將要束腰的東西綁在我的腰部...2人就離去
    。在香港轉機回臺的時候，前述3人就坐在我們前方第38排
    的位置。...前述2月13日凌晨到我飯店房間之人即為照片中
    『陳冠樺』及『洪趙炘』，當日上午9時30分至我房間幫我綁上
    束腰之2人為『楊叡哲』及『洪趙炘』，這3個人就坐在我們回臺
    班機的38排的位置」等語(見偵字第5803號卷第15頁背面)；
    於同日檢察官偵查時證稱：「(你方才說週二凌晨有2人至你
    房間找你，該2人是哪2人?)楊叡哲、陳冠樺。(你方才說週
    二早上9時許有2人在你腰上綁東西是何2人?)陳冠樺、洪趙
    炘。(拿帽T給你是誰?)陳冠樺。(週二早上陳冠樺、洪趙炘
    在腰上綁東西，是誰將愷他命拿出來?)是陳冠樺由黑色的行
    李袋將愷他命拿出來...。應是以我在調查局所述為主，方
    才所述應是不對的，因為我在海關有看這些人入境的照片，
    在飯店房間拿出愷他命的人是楊叡哲。...(陳冠樺、洪趙炘
    在週二凌晨去你房間有無戴口罩?)有。陳冠樺我是認他的頭
    髮、眼睛，洪趙炘我是認臉上的痘疤。(洪趙炘與楊叡哲去
    你房間有無戴口罩?)有，我是認楊叡哲的頭髮、眼睛」等語
    (見偵字第5803號卷第52頁)；於107年2月26日檢察官偵訊時
    證稱：「洪趙炘與陳冠樺凌晨到我房間，原本要幫我綁一團
    的東西，但他們說我的衣服不合格，就說早上會拿一件衣服
    給我穿。...要以調查局所述為準，13日到房間是楊叡哲、
    洪趙炘，早上來我房間才是洪趙炘、陳冠樺」等語(見偵字
    第5803號卷第76頁背面)；於107年5月2日檢察官偵訊時證稱
    ：「(你之前向調查局、檢察官表示，2月13日早上到你馬來
    西亞飯店房間，幫你綁上愷他命之人是洪趙炘、陳冠樺，是
    否如此?)對」等語(見偵字第5803號卷第107頁)
　　；於原審審判時證稱：我在案發之前不認識被告陳冠樺等3
    人，被警察查獲後，也沒有與被告陳冠樺等3人碰面，我是
    看表上的照片而指認。當時在飯店是3個人將毒品綁在我身
    上，他們都有戴口罩，我記得1個人有痘痘，1個人有戴眼鏡
    ，1個人拿衣服給我，在回臺灣轉機、機場候機的過程中，
    我沒有跟綁我毒品的3個人見過面或一起抽菸。我當時會講
    出來是因為當時調查局有拿一個表給我，我看到照片才知道
    誰是誰，痘疤是被告洪趙炘，戴眼鏡是被告陳冠樺，另外一
    個是被告楊叡哲，我是憑整體印象來指認。被告陳冠樺在我
    房間有把口罩拿下來，我忘記他是否是負責綁我的人。我是
    直接從6張照片中指認等語(見原審卷一第339至352頁)。證
    人鄭吉宏於107年2月14日調詢時，雖證稱被告楊叡哲、洪趙
    炘為將毒品綁在其束腰之2人等語；然於同日及107年2月26
    日檢察官偵訊時，先證稱係被告陳冠樺、洪趙炘2人在其腰
    上綁東西等語，經檢察官質疑後，又改稱應以調詢時所述為
    主；其於107年5月2日檢察官偵訊時，又證稱幫其綁上愷他
    命之人是被告洪趙炘、陳冠樺等語；至原審審判時，則證稱
    其無法指認被告陳冠樺等3人，其只是看照片中之特徵來指
    認。證人鄭吉宏關於將毒品綁在身上之人之證述，前後亦有
    不一之處。
(四)再由證人張博源、鄭吉宏前開證述可知，其等均係依照調詢
    時所提供之照片特徵進行指認，且其2人之前與被告陳冠樺
    等3人素不相識，而幫證人張博源、鄭吉宏綑綁毒品之人均
    配戴口罩，因綑綁而相處之時間甚為短暫，則證人張博源、
    鄭吉宏在此等背景下，是否得僅憑被告陳冠樺等3人於海關
    監控台所留照片(見原審卷一第413至425頁)，即足以準確辨
    識指認係由被告陳冠樺等3人參與本案運毒犯行，自堪存疑
    。況證人鄭吉宏於原審審判時又證稱：我在出海關前，有看
    到被告陳冠樺等3人先被攔檢、搜身，但沒有留置，檢查完
    後他們3人就先離開等語(見原審卷一第354頁)，本件自無法
    排除證人鄭吉宏因於遭當場查獲前看到被告陳冠樺等3人亦
    遭攔檢而留下既定印象，嗣即為不利其等指證之可能。此外
    ，證人張博源、鄭吉宏確有於其2人被訴運輸第三級毒品之
    案件中，因供出其毒品來源並因而查獲被告陳冠樺等3人為
    由，獲得依毒品危害防制條例第17條第1項規定減輕其刑之
    寬典，有本院108年度上訴字第2133號刑事判決在卷可查(見
    原審卷一第240至241頁)，本件自無法排除其2人為圖減免刑
    責而作虛偽陳述之可能。此觀證人鄭吉宏於調詢時，詢問人
    鼓勵證人鄭吉宏：「就是說幫我們查到上手，其他的共犯」
    、「再來有查到的話對你都有幫助，...就說看能夠找到幾
    個，都可以減刑啦...或者是說，給你緩起訴...這都，都可
    以減的」等語(見原審卷二第13頁)自明。是以，證人張博源
    、鄭吉宏之前後證述既有上開不一致、指認之確信性不足等
    瑕疵，其2人對被告陳冠樺等3人之不利陳述，應有補強證據
    以擔保其真實性，始可採為認定被告陳冠樺等3人犯罪事實
    之證據。
(五)至被告陳冠樺等3人與證人張博源、鄭吉宏之入出境查詢資
    料及國泰航空公司台灣分公司110年4月9日客戶關字第11000
    08號函(見偵字第5802號卷第5頁、第25至29頁、原審卷二第
    59至61頁)，固能證明被告陳冠樺等3人均於107年2月8日出
    境，證人張博源、鄭吉宏2人於107年2月11日出境，其等5人
    均於107年2月13日入境臺灣，且由香港出發飛往臺中機場之
    座位為被告陳冠樺等3人為38K、38J、38H，證人張博源、鄭
    吉宏2人為39K、39J等事實。然被告陳冠樺等3人與證人張博
    源、鄭吉宏2人之出境日期並不相同，已難認其等出境之目
    的同一。而被告陳冠樺等3人雖於返回臺灣時與證人張博源
    、鄭吉宏2人同機，且分坐於前後排位置，然由證人張博源
    、鄭吉宏上開證述可知，在馬來西亞旅館房間內幫其2人綑
    綁毒品之人均配戴口罩，且停留時間甚短，該等人士顯然不
    欲讓證人張博源、鄭吉宏認出，若被告陳冠樺等3人確有因
    身負跟蹤監督證人張博源、鄭吉宏2人之任務，而刻意安排
    座位緊鄰之情事，亦理應將其等3人之座位安排在證人張博
    源、鄭吉宏2人之後方或左右兩側，以便於其等3人能隨時監
    看證人張博源、鄭吉宏2人之動靜。然被告陳冠樺等3人之座
    位卻被安排在證人張博源、鄭吉宏2人之正前方，無端增加
    遭證人張博源、鄭吉宏2人得以仔細端詳後指認之風險，及
    徒增自身必須回頭始能監看證人張博源、鄭吉宏2人之困難
    度，自與常情有悖。本件自不能以其等係同班機返國且座位
    相鄰為由，逕認被告陳冠樺等3人與證人張博源、鄭吉宏2人
    係共同正犯關係。
(六)再者，檢察官所提出之財政部關務署臺中關函文、貨物扣押
    收據及搜索筆錄、查獲照片、法務部調查局航業調查處查獲
    證物啟封紀錄、搜索扣押筆錄暨附件、法務部調查局鑑定書
    及臺灣臺中地方法院107年度訴字第1266號判決，均僅足證
    明張博源、鄭吉宏曾因攜帶如附表一編號六、如附表二編號
    七所示毒品入境而經判決處刑等事實；卷附張博源與「阿狼
    」及其連絡人間通訊軟體對話紀錄擷圖照片、鄭吉宏與「陳
    毅庭」間通訊軟體對話譯文，亦均未提及被告陳冠樺等3人
    涉案情形，均不足補強證人張博源、鄭吉宏前揭指認之可信
    性。準此，證人張博源、鄭吉宏上開有關被告陳冠樺等3人
    涉案之證述，不僅有明顯瑕疵，復乏相當補強證據資為佐證
    ，其等所述真實性仍存有合理懷疑，本案自尚不能遽憑其等
    之證述資為對被告陳冠樺等3人不利之認定，。
(七)另按刑事訴訟之審理事實法院，本應直接調查證據，依憑調
    查所得之證據資料，以為判決之基礎，其採證認事之職權之
    行使，並不受其他法院就被告以外之人有無犯罪認定之拘束
    。查證人張博源、鄭吉宏被訴與被告陳冠樺等3人共同運輸
    第三級毒品之犯行部分，固經本院以108年度上訴字第2133
    號判處罪刑在案，此有上開判決在卷可稽。然刑事法院就被
    告犯罪事實有無之認定，並不受其拘束，仍應依法調查，以
    資審判。本院就被告陳冠樺等3人部分經調查結果，既認其
    等之犯罪嫌疑不足，自不受本院另案就證人張博源、鄭吉宏
    判決結果之拘束。是檢察官執本院上開另案判決，指摘原判
    決之相關認定不當，難以憑採。
(八)從而，證人張博源、鄭吉宏2人證述被告陳冠樺等3人與之共
    同運輸第三級毒品及私運管制物品進口部分，既有上開瑕疵
    ，而其餘檢察官所舉之證據資料，亦僅能確認證人張博源、
    鄭吉宏2人確有運輸第三級毒品愷他命等犯罪事實，與本件
    認定被告陳冠樺等3人是否犯罪無關，自無足為證人張博源
    、鄭吉宏2人證述之補強證據。則檢察官所舉之證據，自不
    足以使本院形成被告陳冠樺等3人有運輸第三級毒品及私運
    管制物品進口等犯行之心證。此外，檢察官復未提出其他明
    確證據足以認定被告陳冠樺等3人有其所指之上揭罪行，自
    屬不能證明被告陳冠樺等3人犯罪，揆諸前開說明，自應為
    被告陳冠樺等3人無罪之諭知。
五、原審經調查結果，認檢察官所提出之證據，其證明仍未達於
    超越合理懷疑之程度。本案依現存證據資料，經綜合評價調
    查證據之結果，既不能使法院形成被告陳冠樺等3人共同犯
    有本案運輸第三級毒品、私運管制物品進口等犯行之確切心
    證，而為被告陳冠樺等3人無罪之諭知，經核並無違誤。檢
    察官提起上訴，仍援引本院108年度上訴字第2133號刑事判
    決就認定證人張博源、鄭吉宏2人犯罪之事證，據為被告陳
    冠樺等3人本案犯罪之依據，而主張其等有運輸第三級毒品
    等犯行，自難認為有理由，應予駁回其上訴。
據上論斷，應依刑事訴訟法第368條，判決如主文。
本案經檢察官鄒千芝提起公訴，檢察官朱介斌提起上訴，檢察官
陳惠珠到庭執行職務。
中    華    民    國   110    年    12    月    14    日
            刑事第四庭     審判長法　官   蔡  名  曜
                                 法　官   黃  玉  琪
                                 法　官   林  宜  民
以上正本證明與原本無異。
檢察官得上訴。
被告不得上訴。
如符合刑事妥速審判法第9條之規定，得上訴。
如不服本判決應於收受送達後20日內向本院提出上訴書狀，其未
敘述上訴理由者，並得於提起上訴後20日內向本院補提理由書（
均須按他造當事人之人數附繕本）「切勿逕送上級法院」。因疫
情而遲誤不變期間，得向法院聲請回復原狀。
                                 書記官   謝  安  青
　　　　　　　　　　　　　　　　 
中　　華　　民　　國　　110 　年　　12　　月　　14　　日

刑事妥速審判法第9條
除前條情形外，第二審法院維持第一審所為無罪判決，提起上訴
之理由，以下列事項為限：
一、判決所適用之法令牴觸憲法。
二、判決違背司法院解釋。
三、判決違背判例。
刑事訴訟法第377條至第379條、第393條第1款規定，於前項案件
之審理，不適用之。

附表一：扣案張博源之物品
一、張博源護照1本
二、電子機票資料3張
三、機票票根2張
四、束腹帶1綑
五、三星牌行動電話1支（含門號0000000000號SIM卡1張）
六、愷他命1包（驗餘淨重1996.36公克、純度78.77％、純質淨
    重1572.92公克）
附表二：扣案鄭吉宏之物品
一、鄭吉宏護照1本
二、電子機票資料3張
三、機票3張
四、機票票根1張
五、束腹帶1綑
六、iPhone行動電話1支（含門號0000000000號SIM卡1張）
七、愷他命1包（驗餘淨重1994.42公克、純度78.77％、純質淨
    重1571.26公克）